【裁判字號】    91,毒抗,364
【裁判日期】    920108
【裁判案由】    戒治
【裁判全文】
臺灣高等法院臺南分院刑事裁定          九十一年度毒抗字第三六四號   孝股
    抗  告  人
    即  被  告  甲○○
右列抗告人因戒治案件，不服臺灣雲林地方法院中華民國九十一年十二月三日裁定（
九十一年度毒聲字第一００二號）提起抗告，本院裁定如左：
      主  文
抗告駁回。
      理  由
一、本件抗告意旨略以：抗告人即被告前雖有施用毒品安非他命，經法院裁定強制戒
    治，但已經痛改前非，再未施用毒品安非他命。至本件經驗尿結果呈安非他命陽
    性反應，有可能係因抗告人身體不好，又長期開車，所以常到藥局買些成藥，如
    感冒成藥等服用，又有到診所看病，診所開一些神經衰弱之藥物服用，因藥物內
    含有甲基安非他命之成份，致驗尿結果呈陽性反應，尚難因此即認被告確有施用
    甲基安非他命之事實，為此依法提起抗告云云。
二、然查：
（一）被告前因施用毒品案件，經強制戒治後交付保護管束期滿，由臺灣雲林地方法
      院檢察署檢察官於民國（下同）九十年八月三十日，以九十年度戒毒偵字第一
      一三號為不起訴處分在案。詎被告仍未戒除毒癮，又於九十一年八月十四日回
      溯前九十六小時內之某時，在不詳處所，以不詳方式，施用第二級毒品甲基安
      非他命，為警於同年月十四日，依規定採驗尿液，經檢出甲基安非他命陽性反
      應，而查悉上情，此有前揭不起訴處分書、被告刑案資料查註紀錄表、詮昕科
      技股份有限公司尿液檢驗報告附於警訊卷可稽，原審因依檢察官之聲請，認被
      告於不起訴處分後五年內再犯毒品危害防制條例第十條之罪，而裁定被告令入
      戒治處所施以強制戒治。
（二）抗告人雖否認有何施用毒品之犯行，並以前開情詞置辯。惟查：
    抗告人尿液經送驗結果，呈甲基安非他命陽性反應，有卷附之詮昕科技股份有
      限公司尿液檢驗報告附卷可稽。按甲基安非他命經口服投與後約百分之七十於
      二十四小時內自尿液中排出，約百分之九十於九十六小時內自尿液中排出，甲
      基安非他命之檢出與其投與方式、投與量、個人體質、採尿時間及檢測儀器之
      精密度等諸多因素有關，惟依上開資料推斷，最長不可能超過四日。另查抗告
      人尿液經送詮昕科技股份有限公司分別以酵素免疫分析法（ＥＩＡ）篩檢及氣
      相層析質譜儀（GC／MS）做確認，均呈甲基安非他命陽性反應。又氣相層析質
      譜儀（GC/MS gaschro-ma tography／massspectrometry）乃目前就藥物篩檢
      結果必須進一步確認時所最常採用之確認方法，因此在良好的操作條件之下，
      以氣相層析質譜儀作藥物及其代謝物之定性及定量分析，幾乎不會有偽陽性反
      應產生，綜上所述，抗告人於尿液送驗前九十六小時內，確有施用第二級毒品
      安非他命之犯行已足堪認定。
    至被告雖抗辯「其常到藥局買些成藥，如感冒成藥等服用，又有到診所看病，
      診所開一些神經衰弱之藥物服用，因藥物內含有甲基安非他命之成份，致驗尿
      結果呈陽性反應」云云，但並未提出服用藥物之名稱供本院查証，且被告於偵
      查中係辯稱「在雲林縣斗六市林文博診所看病吃藥，可能是因失眠吃精神科醫
      師所開的藥之關係」云云，又核與被告上開所辯不符；再者，檢察官依被告偵
      訊之抗辯，向雲林縣斗六市林文博診所查詢結果，該診所給予被告服用之藥物
      並未含有甲基安非他命之成份，又有該診所九十一年十一月十九日精專醫字第
      ０００五六四號函附卷足憑，益証被告所辯，無非係卸責之詞，所辯不足採信
      ，其施用毒品之犯行，足堪認定。原審因而依檢察官之聲請，依毒品危害防制
      條例第二十三條第二項但書規定，裁定被告令入戒治處所施以強制戒治。經核
      於法並無不合，抗告人猶執前詞，指摘原裁定不當，為無理由，應予駁回。
三、據上論結，應依刑事訴訟法第四百十二條，裁定如主文。
中      華      民      國    九十二    年      一      月      八      日
                                     臺灣高等法院臺南分院刑事第五庭
                                             審判長法官  鄭  文  肅
                                                   法官  王  浦  傑
                                                   法官  陳  珍  如
右正本證明與原本無異。
不得再抗告。
                                             法院書記官  周  美  莉
中      華      民      國    九十二    年      一      月      八      日


司法院資訊處製作；財團法人民間司法改革基金會備份。
